臺灣板橋地方法院交通事件裁定　　　　 96年度交聲字第632號
原處分機關　交通部公路總局臺北區監理所蘆洲監理站
異　議　人
即受處分人　乙○○
上列異議人因違反道路交通管理處罰條例案件，對於交通部公路
總局臺北區監理所蘆洲監理站於民國96年4 月30日以北監蘆字第
裁46-C00000000號及北監蘆字第裁46-C00000000號違反道路交通
管理事件裁決書所為之處分，聲明異議，本院裁定如下：
    主  文
異議駁回。
    理  由
一、原處分意旨略以：異議人即受處分人乙○○於民國96年3 月
    11日下午2 時30分許，騎乘車牌號碼AWN-769 號重型機車，
    沿臺北縣三重市○○路○段行至力行路二段與永福街口時，
    因未依標誌進行二段式左轉永福街，且經警攔停不服稽查取
    締而逃逸，經臺北縣政府警察局三重分局永福派出所警員甲
    ○○以96年3 月11日北縣警交字第C00000000 號、C0000000
    0 號舉發違反道路交通管理事件通知單逕行舉發，嗣異議人
    依法提出申訴，經原處分機關函請原舉發機關調查結果，仍
    認其有違規行為，遂依道路交通管理處罰條例第48條第1 項
    第2 款、第60條第1 項之規定，於96年4 月30日以北監蘆字
    第裁46-C00000000號及北監蘆字第裁46-C00000000號違反道
    路交通管理事件裁決書，分別裁處異議人新臺幣六百元、三
    千元罰鍰，並各記違規點數一點、一點。聲明異議意旨略以
    ：異議人於力行路地下道上永福街，沒有看到兩段式左轉之
    標誌，當時沒有看見警察也沒有聽到警笛聲，沒有不服取締
    ，爰依法聲明異議云云。
二、按汽車駕駛人轉彎時，有不依標誌、標線、號誌指示之情形
    ，處新臺幣六百元以上一千八百元以下罰鍰，並記違規點數
    一點；又汽車駕駛人，駕駛汽車有違反道路交通管理處罰條
    例之行為，經交通勤務警察或依法令執行交通稽查任務人員
    制止時，不聽制止或拒絕停車接受稽查而逃逸者，除按各該
    條規定處罰外，處新臺幣三千元以上六千元以下罰鍰，並記
    違規點數一點，道路交通管理處罰條例第48條第1 項第2 款
    、第60條第1 項、第63條第1 項第1 款分別定有明文。
三、經查，上揭違規事實，業據證人即舉發員警甲○○到庭具結
    證稱：我於96年3 月11日14時到16時擔服防搶勤務，我在永
    福街188 號前守望，看見有一名男子騎乘AWN-769 號重機車
    ，沿著三重市○○路○段往二段方向前進，於14時30分經過
    三重市○○路、永福街口，那個路段有設置二段式左轉標誌
    ，如果想要左轉永福街的話，就要行二段式左轉，如果二段
    式左轉一定要從快車道右轉停在停等區，等綠燈亮起來時再
    往永福街方向行駛，當時力行路是綠燈，那裡是一個地下道
    上來，如果是汽車的話禁止左右轉，一定要直走，但是該男
    子違規左轉往永福街方向，他違規左轉的時候我有看到，我
    就用警笛手勢示意停車受檢，但是該男子並未停車，還加速
    逃逸。‧‧‧我當時鳴笛及手勢很明顯等語明確（見本院96
    年8 月3 日訊問筆錄）。本件異議人對於上揭時地騎乘機車
    沿三重市○○路○段之地下道駛至力行路、永福街口（按地
    下道出口處即為力行路、永福路之交岔路口），未進行二段
    式左轉即左轉至永福街之事實，並不爭執。其雖辯稱：伊從
    力行路地下道上來，沒有看到二段式左轉的標誌云云，但依
    卷附由證人甲○○所拍攝並寄送本院之照片上，明顯可見在
    地下道出口處有設置「機慢車兩段左轉」之交通標誌，異議
    人於上揭時地騎乘機車左轉時，有不依標誌指示而未二段式
    左轉之違規，甚為明確。再者，徵諸證人甲○○為依法執行
    交通勤務之警員，與異議人素不相識，亦無仇隙，則證人自
    無甘冒自身觸犯偽證罪而為不實陳述之理，其證詞應可採信
    。又按交通警員掣單舉發違反道路交通管理處罰條例所列之
    違規事實，本質上為行政處分，係公務員基於職務上權力，
    依法就特定之具體事件所為具有公法上效果之單方行政行為
    ，基於公務員為公法上行為具有公信力之原則，該行政處分
    當可被推定為真正，其據以依法處分之事實認定亦為真正無
    誤。本此公信原則，立法者以道路交通管理處罰條例第92條
    之授權，賦予行政機關制定違反道路交通管理事件統一裁罰
    基準及處理細則，使勤務警員得當機處分以達其維護交通秩
    序、安全之行政目的，否則國家行政勢必窒礙難行。而異議
    人僅空言泛稱其當時沒有看見警察也沒有聽到警笛聲云云，
    對於其主張舉發有誤未能提出相關事證以供調查，本院經查
    亦無任何證據足資證明員警有捏造事實違法取締之情事，則
    值勤員警本其維護交通秩序、安全職責所為之舉發，自應受
    到合法、正確之推定。從而，異議人於上揭時、地騎乘機車
    轉彎時不依標誌指示，且經交通勤務警察攔停時拒絕停車接
    受稽查而逃逸之違規事實，洵堪認定。原處分機關據以援引
    上開規定，分別裁處異議人罰鍰新臺幣六百元、三千元，並
    各記違規點數一點、一點，核無違誤，本件聲明異議為無理
    由，應予駁回。
據上論斷，應依道路交通管理處罰條例第87條第2 項，道路交通
案件處理辦法第19條前段，裁定如主文。
中　　華　　民　　國　　96　　年　　11　　月　　19　　日
                       交通法庭  法  官   戴嘉清
以上正本證明與原本無異。
如不服本裁定，應於送達後5日內向本院提出抗告狀。
                                 書記官   廖貞音
中　　華　　民　　國　　96　　年　　11　　月　　19　　日
